臺灣桃園地方法院刑事判決
111年度交易字第31號
公  訴  人  臺灣桃園地方檢察署檢察官
被      告  曾禹禎


            劉大蓉


上列被告等因過失傷害案件，經檢察官聲請簡易判決處刑（110
年度調偵字1273、1274號），本院簡易庭認不宜以簡易判決處刑
，移送適用通常訴訟程序審理，判決如下：
    主  文
本件公訴不受理。
    理  由
一、公訴意旨如聲請簡易判決處刑書所載有關過失傷害犯行部分
    （如附件）（關於聲請簡易判決處刑書所載有關被告曾禹禎
    所涉公共危險犯行部分，另行審結）。
二、按告訴乃論之罪，告訴人於第一審辯論終結前得撤回其告訴
    ；告訴經撤回者，應諭知不受理之判決；不受理之判決，得
    不經言詞辯論為之，刑事訴訟法第238 條第1 項、第303 條
    第3 款、第307 條分別定有明文。查本件告訴人曾禹禎告訴
    被告劉大蓉過失傷害案件、告訴人劉大蓉告訴被告曾禹禎過
    失傷害案件，起訴書認被告曾禹禎、劉大蓉均係觸犯刑法第
    284條前段之罪，依刑法第287 條前段規定，均須告訴乃論
    。茲據告訴人曾禹禎、劉大蓉分別具狀撤回對他方之告訴，
    此有刑事撤回告訴狀在卷二紙可按，依照首開說明，本件爰
    不經言詞辯論，逕諭知不受理之判決。
三、依刑事訴訟法第452 條、第284 條之1 、第303 條第3 款、
    第307 條，判決如主文。
中　　華　　民　　國　　111 　年　　1 　　月　　19　　日
　　                  刑事第二庭法  官  劉家祥
以上正本證明與原本無異。
如不服本判決應於收受判決後20日內向本院提出上訴書狀，並應
敘述具體理由。其未敘述上訴理由者，應於上訴期間屆滿後20日
內向本院補提理由書(均須按他造當事人之人數附繕本)「切勿逕
送上級法院」。 
  　　　　　　　　　　　　　　　書記官　劉霜潔
中　　華　　民　　國　　111 　年　　1 　　月　　19　　日
附件：
臺灣桃園地方檢察署檢察官聲請簡易判決處刑書　
                                   110年度調偵字第1273號
                                   110年度調偵字第1274號
　　被　　　告　曾禹禎　男　29歲（民國00年00月0日生）
　　　　　　　　　　　　住桃園市○鎮區○○里○○路000號
　　　　　　　　　　　　國民身分證統一編號：Z000000000號
                劉大蓉  女  43歲（民國00年00月0日生）
　　　　　　　　　　　　住桃園市○鎮區○○里○○路0段000　　　　　巷0號
                        國民身分證統一編號：Z000000000號
上列被告等因過失傷害等案件，業經偵查終結，認為宜聲請以簡
易判決處刑，茲將犯罪事實及證據並所犯法條分敘如下：
　　　　犯罪事實
一、曾禹禎自民國109年10月26日凌晨2時30分許起至同日凌晨3
    時許止，在桃園市○○區○○路00號之某公司內飲用啤酒後，明
    知飲酒後已達不得駕駛動力交通工具之程度，仍基於酒後駕
    駛動力交通工具之犯意，於同日上午6時許，自上址，騎乘
    車牌號碼000-000號普通重型機車上路，嗣於同日上午6時37
    分許，沿平鎮區金陵路幹線道由西北往東南方向行駛，行經
    平鎮區金陵路與自忠三街交岔路口時，本應注意車前狀況，
    並隨時採取必要之安全措施，且行駛至交岔路口，其行進應
    遵守燈光號誌之指揮，而閃光黃燈表示「警告」，車輛應減
    速接近，注意安全，小心通過，另機車駕駛人飲用酒類後其
    吐氣所含酒精濃度達每公升0.15毫克以上，不得騎車，而依
    當時天候晴、日間自然光線、柏油路面乾燥、無缺陷、無障
    礙物及視距良好，客觀上並無不能注意之情事，竟疏未注意
    及此，貿然酒後騎車並直行欲通過該路口。適有劉大蓉無駕
    駛執照（越級）騎乘車牌號碼000-000號普通重型機車，沿
    平鎮區自忠三街支線道由東北往西南方向行經至此，亦疏未
    注意閃光紅燈表示「停車再開」，車輛應減速接近，先停止
    於交岔路口前，讓幹道車優先通行後認為安全時，方得續行
    ，而劉大蓉於自忠三街路口前雖先有暫停，惟仍未讓幹道車
    優先通行而逕予通過，雙方均因閃避不及，劉大蓉所騎機車
    之前車頭因而不慎與曾禹禎所騎機車之前輪左側處發生碰撞
    ，雙方均因而人車倒地，曾禹禎因而受有右側腕部挫傷、兩
    側膝部挫擦傷、左側髖部挫擦傷及顏面挫擦傷之傷害，而劉
    大蓉則受有左側遠端脛骨移位骨折、右側遠端脛骨及腓骨移
    位骨折之傷害。嗣曾禹禎、劉大蓉等2人於肇事後，在未被
    有偵查犯罪職權之機關或公務員發覺前，於警員前往現場處
    理時在場，並均當場承認其為肇事者而接受裁判。
二、案經曾禹禎告訴及劉大蓉訴由桃園市政府警察局平鎮分局報
    告偵辦。
　　　　證據並所犯法條
一、證據清單：
  ㈠被告曾禹禎於警詢時及偵查中之供述。
  ㈡被告劉大蓉於警詢時及偵查中之供述。
  ㈢桃園市政府警察局平鎮分局平鎮交通分隊道路交通事故當事
    人酒精測定表、桃園市政府警察局舉發違反道路交通管理事
    件通知單2份、職務報告、桃園市政府警察局平鎮分局平鎮
    交通分隊道路交通事故肇事人自首情形紀錄表2份、中華電
    信之證號查詢機車駕駛人表單2份、中華電信之車號查詢機
    車車籍表單2份、聯新國際醫院出具之診斷證明書3份、桃園
    市政府車輛行車事故鑑定會110年8月6日桃交鑑字第1100005
    250號函暨所附之桃園市政府車輛行車事故鑑定會鑑定意見
    書（桃市鑑0000000案）、監視器錄影擷取畫面8張、行車紀
     錄器錄影擷取畫面2張、照片20張、行車紀錄器及監視器錄
     影光碟1片。
二、按汽車駕駛人，無駕駛執照駕車、酒醉駕車、吸食毒品或迷
    幻藥駕車、行駛人行道或行經行人穿越道不依規定讓行人優
    先通行，因而致人受傷或死亡，依法應負刑事責任者，加重
    其刑至二分之一，道路交通管理處罰條例第86條第1項定有
    明文。次按刑法總則之加重，係概括性之規定，所有罪名均
    一體適用；刑法分則之加重，則係就犯罪類型變更之個別犯
    罪行為予以加重，成為另一獨立之罪名；上開道路交通管理
    處罰條例第86條第1項之規定，固係就刑法第284條之過失傷
    害之基本犯罪類型，對於加害人之特殊行為要件予以加重處
    罰，已就上述刑法第284條之犯罪類型變更而成另一獨立之
    罪名，屬刑法分則加重之性質（最高法院99年度台非字第19
    8號刑事判決意旨參照）；然而倘行為人因酒後駕車致人受
    傷之過失傷害犯行，適用上揭道路交通管理處罰條例之加重
    結果，已經使該酒後駕車過失傷害成為一獨立之罪名，但又
     該當於刑法第185條之3第1項之不能安全駕駛動力交通工具
     罪時，就其「酒醉駕車」之單一行為一方面成立不能安全
    駕 駛動力交通工具罪，另一方面又作為過失傷害罪之加重
    構成 要件，即有重複評價之嫌。是因刑法第185條之3已就
    行為人 之酒駕行為已予處罰，故就其過失傷害部分即不再
    適用道路 交通管理處罰條例第86條第1項規定，以其「酒醉
    駕車」加 重其刑（臺灣高等法院暨所屬法院105年法律座談
    會刑事類 提案第33號研討結果參照），合先敘明。
三、核被告曾禹禎所為，係犯刑法第185條之3第1項第1款之不能
    安全駕駛動力交通工具罪及同法第284條前段之過失傷害罪
    嫌。被告劉大蓉所為，係犯道路交通管理處罰條例第86條第
     1項、刑法第284條前段之機車駕駛人，無駕駛執照駕車，
    因而過失致人受傷罪嫌。另被告曾禹禎、劉大蓉等2人就上
    開過失傷害犯行於肇事後，在未被有偵查犯罪職權之機關或
    公務員發覺前，於警員前往現場處理時在場，並均當場承認
    其為肇事者而接受裁判等情，有桃園市政府警察局平鎮分局
    平鎮交通分隊道路交通事故肇事人自首情形紀錄表2份在卷
    可稽，符合自首要件，請依刑法第62條前段規定，審酌得否
    減輕其刑。又被告曾禹禎就前揭2犯行，犯意各別，行為互
    殊，請予分論併罰。
四、依刑事訴訟法第451條第1項聲請逕以簡易判決處刑。
　　此　　致
臺灣桃園地方法院
中    華    民    國    110    年    11   月    27   日
                               檢 察 官   楊 朝 森
本件正本證明與原本無異
中　　華　  民　　國　  110    年    12   月    13   日
                               書 記 官   邱 絹 蓉
附錄本案所犯法條全文
中華民國刑法第185條之3
駕駛動力交通工具而有下列情形之一者，處 2 年以下有期徒刑
，得併科 20 萬元以下罰金：
一、吐氣所含酒精濃度達每公升零點二五毫克或血液中酒精濃度
    達百分之零點零五以上。
二、有前款以外之其他情事足認服用酒類或其他相類之物，致不
    能安全駕駛。
三、服用毒品、麻醉藥品或其他相類之物，致不能安全駕駛。
因而致人於死者，處 3 年以上 10 年以下有期徒刑；致重傷者
，處 1 年以上 7 年以下有期徒刑。
曾犯本條或陸海空軍刑法第 54 條之罪，經有罪判決確定或經緩
起訴處分確定，於五年內再犯第 1 項之罪因而致人於死者，處
無期徒刑或 5 年以上有期徒刑；致重傷者，處 3 年以上 10 年
以下有期徒刑。
道路交通管理處罰條例第86條（刑責之加重及減輕）
汽車駕駛人，無駕駛執照駕車、酒醉駕車、吸食毒品或迷幻藥駕
車、行駛人行道或行經行人穿越道不依規定讓行人優先通行，因
而致人受傷或死亡，依法應負刑事責任者，加重其刑至二分之一
。
汽車駕駛人，在快車道依規定駕車行駛，因行人或慢車不依規定
，擅自進入快車道，而致人受傷或死亡，依法應負刑事責任者，
減輕其刑。
附記事項：
本件係依刑事訴訟法簡易程式辦理，法院簡易庭得不傳喚被告、
輔佐人、告訴人、告發人等出庭即以簡易判決處刑；被告、被害
人、告訴人等對告訴乃論案件如已達成民事和解而要撤回告訴或
對非告訴乃論案件認有受傳喚到庭陳述意見之必要時，請即另以
書狀向簡易法庭陳述或請求傳訊。